臺灣高等法院花蓮分院刑事判決　　　　 95年度上訴字第318號
上　訴　人
即　被　告　甲○○
指定辯護人　王政琬律師
上訴人因違反毒品危害防制條例案件，不服臺灣花蓮地方法院中
華民國95年11月1日95年度訴字第138號第一審判決（起訴案號：
臺灣花蓮地方法院檢察署94年度偵字第4137號、95年度偵字第
944、947號），提起上訴，本院判決如下：
    主  文
原判決關於甲○○部分撤銷。
甲○○連續販賣第一級毒品，累犯，處無期徒刑，褫奪公權終身
；販賣第一級毒品所得新台幣二萬八千元沒收，如全部或一部不
能沒收時，以其財產抵償之；扣案之分裝袋196個及行動電話4支
（不包括內有0000000000號SIM卡之行動電話）沒收。又共同連
續販賣第二級毒品，累犯，處有期徒刑十二年，販賣第二級毒品
所得新台幣三十一萬二千元沒收，如全部或一部不能沒收時，以
其財產抵償之；扣案之安非他命1包（毛重0、36公克）沒收銷燬
之；扣案之分裝袋196個及行動電話4支（不包括內有0000000000
號SIM卡之行動電話）沒收。應執行無期徒刑，褫奪公權終身；
販賣第一級毒品所得新臺幣二萬八千元、販賣第二級毒品所得新
臺幣三十一萬二千元均沒收之，如全部或一部不能沒收時，以其
財產抵償之；扣案之安非他命1包（毛重0、36公克）沒收銷燬之
；扣案之分裝袋196個及行動電話4支（不包括內有0000000000號
SIM卡之行動電話）沒收。
    事  實
一、甲○○曾因違反毒品危害防制條例案件，經法院判處有期徒
    刑6月、有期徒刑1年2月確定，接續執行，甫於民國93年8月
    5日縮刑期滿執行完畢。詎其不知悔改，復基於販賣第一級
    毒品海洛因以營利之概括犯意，以自己所有0000000000號、
    0000000000號之行動電話作為販毒之工具，自94年9月某日
    起至同年10月某日止，連續在花蓮縣市等地，販售海洛因予
    潘世威、葉俊孝，得款共計新台幣（下同）2萬8千元（詳細
    販賣時間、地點、販毒對象、次數及販毒所得如附表一所示
    ）。
二、甲○○另與黃文慧，或與綽號「小胖」之不詳姓名成年男子
    ，共同基於販賣第二級毒品以營利之概括犯意聯絡，以自己
    所有之上開行動電話及0000000000號行動電話作為販毒之工
    具，或由甲○○或由黃文慧接聽電話、交付毒品、收款，或
    由綽號「小胖」交付毒品，自94年8月間某日起至同年10月
    底止，連續在花蓮縣市等地，共同販賣安非他命予姜軍山、
    黃麟芳、潘世文、葉俊孝、潘世威、林群山、黃惠美、潘怡
    臻、游裕英、吳劉章、張漢岳、羅惠蓮、劉明通等人，得款
    共計31萬2千元（詳細販賣時間、地點、販毒對象、次數及
    販毒所得如附表二所示）。
三、嗣於94年11月22日，經警持搜索票前往花蓮縣花蓮市○○○
    街53號4樓之7甲○○租居處，當場扣得安非他命1包（毛重
    0.36公克）、甲○○所有供販賣毒品所用之分裝袋196個、
    行動電話4支（不含內裝有0000000000號SIM卡之行動電話
    ）、0000000000號及0000000000號SIM卡各1張，以及甲○○
    向他人所借之電子秤1台等物。
四、案經花蓮縣警察局花蓮分局報請臺灣花蓮地方法院檢察署檢
    察官偵查起訴。
    理  由
甲、證據能力部分：
一、按刑事訴訟法第159條之3規定，被告以外之人於審判中有下
    列情形之一，其於檢察事務官、司法警察官或司法警察調查
    中所為之陳述，經證明具有可信之特別情況，且為證明犯罪
    事實之存否所必要者，得為證據：‧‧‧四、到庭後無正當
    理由拒絕陳述者。則被告以外之人於審判中到庭如無正當理
    由而拒絕陳述時，其在司法警察調查中所為之陳述，即非不
    得做為證據，此乃傳聞法則之例外規定，依「舉重明輕」之
    法理，被告以外之人在審判中到庭如有正當理由可以拒絕陳
    述，且該被告以外之人確實明確表達行使拒絕證言權，而不
    願意作證時，其在司法警察調查中所為之陳述，如符合前揭
    「經證明具有可信之特別情況，且為證明犯罪事實之存否所
    必要者」，自亦具有證據能力。檢察官於原審聲請傳喚共犯
    黃文慧作證，黃文慧依法拒絕作證，徵其警詢時所處之情境
    ，係在甫為警查獲，尚未深思其自身及共犯甲○○之利害關
    係及刑責輕重之情形下，且未經刑求或威脅、利誘，經警提
    示監聽譯文後，就警察之問題所為之回答，自具有可信性，
    且所述內容較偵查中所言更為詳實，亦具必要性，依上開說
    明，其於警詢中所言，自有證據能力。
二、被告以外之人於檢察事務官、司法警察官或司法警察調查中
    所為之陳述，與審判中不符時，其先前之陳述具有較可信之
    特別情況，且為證明犯罪事實存否所必要者，得為證據，刑
    事訴訟法第159條之2定有明文。證人葉俊孝、潘世威、姜軍
    山、潘世文、游裕英於警詢中所言與於原審所言內容不符，
    參諸其等係因警方搜索而到警局就其施用毒品及毒品來源應
    訊，稽其作證所處情境，係在與其等個人本身並無直接利害
    關係下就毒品來源所為之陳述，按理自較具有可信性，且所
    述內容與本案就被告有無販賣毒品之待證事實間，具有必要
    性，應認其等警詢中之陳述，具有證據能力。
三、證人黃麟芳於警詢所言與其於原審所證述之情節大致相符，
    但其警詢所言相較於原審所言更為詳細，檢察官於原審亦以
    其於警詢中所言為基礎而為詰問，須互相比對始能清晰知悉
    所證述內容為何，應認其於警詢中所言具有必要性及可信性
    ，而有證據能力。
乙、實體部分：
一、訊據被告甲○○矢口否認販賣海洛因及安非他命之犯行，辯
    稱：伊沒有施用海洛因，根本不可能販賣海洛因；伊為吸食
    而向藥頭購買安非他命時，藥頭跟伊說如果有人要買的話，
    可以透過伊向他買，他會多給一點，伊僅幫黃麟芳、潘世文
    、葉俊孝、潘世威調安非他命，與林群山、黃惠美、羅惠蓮
    是合資購買安非他命，並未幫姜軍山、潘怡臻、游裕英、吳
    劉章、張漢岳、劉明通調貨或合資購買安非他命云云。
二、經查：
（一）被告於附表一所示時地販賣海洛因予葉俊孝、潘世威之事
      實，業據證人葉俊孝於警詢中、證人潘世威於警詢及偵查
      中證述甚明。證人葉俊孝雖於原審改稱：94年10月4日上
      午7時13分許之監聽譯文是伊跟甲○○購買海洛因之通話
      ，但伊未向甲○○購買海洛因，也忘記於警詢中所言云云
      。證人潘世威於原審亦改稱：伊完全沒跟甲○○購買海洛
      因云云。然經檢察官以證人葉俊孝、潘世威於警詢中所言
      詰問後，證人葉俊孝或稱：當時意識不清，或稱不知道，
      或稱忘記了，或拒絕回答問題；證人潘世威雖部分坦承警
      詢筆錄為伊所回答，部分則拒絕回答。參以被告甲○○供
      稱伊有幫葉俊孝調貨；證人潘世威亦證稱伊與被告甲○○
      無嫌隙，足見證人葉俊孝、潘世威於警詢或偵查中實無設
      詞誣陷被告甲○○之必要及可能。況證人葉俊孝、潘世威
      於警詢及偵查中之證詞均有與之相符之監聽譯文在卷可資
      為證（花市警刑字第0943005509卷第136、150-156頁，下
      稱警卷一），足見其等於警詢中所言確為真實無訛，至其
      等於原審翻異前詞，顯係為迴護被告之詞，不足採信。被
      告所辯伊沒有施用海洛因，根本不可能販賣海洛因云云，
      無非卸責之詞，殊不足取。
（二）被告於附表一所示時地與黃文慧共同販賣安非他命之事實
      ，業據證人姜軍山於警詢、證人黃麟芳於警詢及原審審理
      時、證人潘世文、葉俊孝於警詢中、證人潘世威、黃惠美
      、潘怡臻、吳劉章、張漢岳、羅惠蓮、劉明通於偵查中、
      、證人林群山於偵查及原審審理時、證人游裕英於警詢及
      偵查中證述甚詳，核與證人黃文慧於警詢、偵查中所述相
      符。證人姜軍山雖於原審改稱：「我是請甲○○調安非
      他命，但他人沒有出來」，經檢察官以警詢筆錄詰問後又
      改稱：「我是向甲○○買二次，二次都沒有成交，因我在
      現場沒有看到黃文慧」，復改稱：「我有將錢交給黃文慧
      ，但沒看到東西」（指安非他命）等語；惟前後不一，且
      互相矛盾，既稱現場未見到黃文慧，焉可能又將錢交給黃
      文慧，顯見其於原審證述不實，不足採信。證人潘世文
      雖於原審改稱：「我是請甲○○幫我拿安非他命，不是向
      她買，甲○○拿毒品給我時，幾乎都有帶她朋友來」云云
      ；然證人潘世文於警詢中已證稱：其係向被告甲○○購買
      安非他命等語，而觀之其與甲○○間之監聽譯文（警卷一
      第170、142頁），潘世文亦僅言明「要硬的一張」，甲○
      ○雖稱：「沒有」，復告知「你快過來，我要走了」等語
      ，兩人隻字未提及調貨乙節，甚至被告甲○○要求潘世文
      立即過來，可見甲○○手邊即有安非他命，根本毋庸向他
      人調貨。是證人潘世文於原審證述內容，亦非事實。又
      證人游裕英雖於原審審理時改稱：其係與黃文慧一起合資
      購買毒品，沒有向甲○○拿過毒品，係請甲○○幫其賣水
      蜜桃云云；然證人游裕英於警詢及偵查中均證稱：有向被
      告二人購買安非他命等語，核與被告黃文慧於警詢及偵查
      中所供述之情節相符，復有監聽譯文乙份在卷可參（警卷
      一第170、230頁）。足證證人游裕英於原審所述，亦係迴
      護被告甲○○之詞，並非可取。至證人黃麟芳雖於原審
      改稱：電話中所言17是1千7，1個是指1兩安非他命等語。
      然觀之該通電話之監聽譯文內容（警卷一第185頁），可
      知黃麟芳係向被告甲○○購買1兩安非他命，被告甲○○
      告知半兩17、1兩33，並表示賺1千元即可，足證電話中所
      述之17、33，係指1萬7千元、3萬3千元甚明。而依94年9
      月8日之監聽譯文（警卷一第219頁），證人黃麟芳該次係
      購買1半（即半兩）之安非他命，比對前揭監聽譯文，可
      知其該次購買之安非他命價格應為1萬7千元無訛。
（三）按一般民眾普遍認知毒品海洛因、安非他命之非法交易，
      政府一向查禁森嚴，且重罰不寬貸，衡諸常情，被告二人
      倘非有利可圖，絕無平白甘冒被嚴查重罰高度風險之理，
      從而，舉凡其有償交易，除足反證其確另基於某種非圖利
      本意之關係外，通常尚難因無法查悉其販入價額作為是否
      高價賣出之比較，諉無營利之意思，阻卻販賣犯行之追訴
      （最高法院87年度台上字第3164判決可資參照）。查被告
      甲○○販賣海洛因部分，依監聽譯文可知其手頭上即有海
      洛因，並主動向葉俊孝推銷，甚至告知可試吃（警卷一第
      150頁），另與潘世威部分則約定以「還錢」為代號，若
      其僅單純幫忙調貨，於電話中言明即可，實無須以上開代
      號隱匿，益證其確係販賣海洛因以牟利。又同案被告黃文
      慧因幫被告甲○○接聽電話或送毒品予購毒者及收取價金
      ，可自被告甲○○處免費取得安非他命施用等情，已據證
      人黃文慧於偵查中供述在卷，足證被告甲○○出售毒品安
      非他命予他人確有牟利，因此始願意提供安非他命予黃文
      慧免費施用；且被告甲○○於電話中亦曾向黃麟芳、劉明
      通表示「其賺1千元就好了」，此有上開監聽譯文可參（
      警卷一第185、219、222頁），足證被告販賣安非他命確
      有牟利。
（四）此外，復有電話號碼0000000000號、0000000000號、0000
      000000號之監聽譯文各乙份及扣案之安非他命1包（毛重
      0.36公克）、分裝袋196個、行動電話4支（不含內裝有00
      000000 00號SIM卡之行動電話）、0000000000號及000000
      0000號SIM卡各1張及電子秤1台足憑。綜上所述，被告甲
      ○○所辯，顯係卸責之詞，實不足採。本件事證明確，被
      告犯行堪以認定。
三、核被告甲○○所為，係犯毒品危害防制條例第4條第1項之販
    賣第一級毒品罪、同條例第4條第2項之販賣第二級毒品罪。
    被告甲○○與黃文慧間，就附表二之犯行，另與綽號「小胖
    」之成年男子間，就附表二編號12之犯行，有犯意聯絡及行
    為分擔，皆為共同正犯。被告甲○○販賣前後持有海洛因及
    安非他命之低度行為，均為販賣之高度行為所吸收，皆不另
    論罪。又被告行為後，刑法第56條連續犯之規定，業於94年
    1月7日修正公布刪除，並於95年7月1日施行，則被告之犯行
    ，因行為後新法業已刪除連續犯之規定，此刪除雖非犯罪構
    成要件變更，但顯已影響行為人刑罰之法律效果，自屬法律
    有變更，依新法第2條第1項規定，比較新、舊法結果，仍應
    適用較有利於被告之行為時法律即舊法論以連續犯（最高法
    院95年第8次刑事庭會議決議參照）。查被告甲○○多次販
    賣海洛因、安非他命之犯行，時間緊接，所犯罪名相同，顯
    係出於概括之犯意反覆為之，皆為連續犯，均各應依修正前
    刑法第56條之規定以一罪論，並分別就法定本刑為有期徒刑
    、併科罰金部分加重其刑（其中就販賣第一級毒品罪之法定
    刑為無期徒刑、死刑部分，及販賣第二級毒品罪之無期徒刑
    部分不得加重）。又檢察官雖漏未論及附表二編號2、
    之犯行，然此部分與前揭販賣安非他命部分有連續犯之裁判
    上一罪關係，本院自應併予審究。又查被告如事實欄所載之
    前科，有臺灣高等法院被告前案紀錄表在卷可憑，其於受有
    期徒刑執行完畢後，5年以內再故意犯本件有期徒刑以上之
    罪，不論依修正前之刑法第47條，或修正後之刑法第47條第
    1項之規定，均構成累犯，對被告而言並無有利或不利之情
    形，自不生新舊法比較之問題，應逕依修正前之刑法第47條
    ，論以累犯，依法就法定本刑為有期徒刑、併科罰金部分遞
    加重其刑（其中就販賣第一級毒品罪之法定刑為無期徒刑、
    死刑部分，及販賣第二級毒品罪之無期徒刑部分不得加重）
    。再被告甲○○所犯上開二罪間，犯意各別，行為互殊，罪
    名不同，應分論併罰。
四、原審對被告論罪科刑，固非無見。惟原判決判處被告無期徒
    刑，未依法宣告褫奪公權終身；又事實漏未記載被告販賣第
    一級及第二級毒品係基於營利之意圖；又附表一編號1及
    附表二編號5、編號10部分，未載明被告之犯罪地點；
    又SIM卡係申請人向電信公司所承租，非申請人所有之物，
    原判決就0000000000、0000000000及0000000000號SIM卡各1
    張宣告沒收，均有未合。被告上訴否認犯罪，雖無理由，惟
    原判決既有未合，即應撤銷改判。爰審酌被告有如事實欄所
    載之前科紀錄，猶不知悔悟，竟為謀取私利，販賣第一、二
    級毒品予他人多次，及其販賣毒品之次數、所得利益，暨所
    為造成毒品氾濫，影響國民健康，犯後復飾詞狡辯，毫無悔
    意等一切情狀，量處如主文所示之刑，及定其應執行無期徒
    刑。又被告販賣海洛因所得2萬8千元、販賣安非他命所得31
    萬2千元，應依毒品危害防制條例第19條第1項之規定沒收之
    ，如全部或一部不能沒收時，以其財產抵償之。另扣案之分
    裝袋196個、行動電話4支（不包括內有0000000000號SIM卡
    之行動電話），均係被告販賣海洛因或安非他命所用之物，
    且為被告甲○○所有，業據被告甲○○於原審供承在卷，亦
    應依同條例第19條第1項之規定沒收之。扣案之安非他命1包
    （毛重0.36公克）係查獲之毒品，應依法宣告沒收銷燬之。
    至扣案之電子秤1台及內有0000000000號SIM卡之行動電話1
    支，被告否認為其所有，供稱電子秤係向李仁和所借，該行
    動電話則為其丈夫所有等語，而卷內亦無證據證明係被告所
    有，自無從宣告沒收。
五、證人葉俊孝、潘世威、游裕英、姜軍山、潘世文於原審以證
    人身分作證而證述不實，已如前述，是否構成偽證，爰請檢
    察官予以偵辦，併予敘明。
據上論斷，應依刑事訴訟法第369條第1項前段、第364條、第299
條第1項前段，毒品危害防制條例第4條第1項、第2項、第18條第
1項前段、第19條第1項，刑法第11條前段、第2條第1項前段、第
28條、第37條第1項、第51條第4款，修正前刑法第56條、第47條
，判決如主文。
本案經檢察官崔紀鎮到庭執行職務。
中　　華　　民　　國　　96　　年　　5  　月　　 8 　　日
                  刑事庭審判長法  官     謝 志 揚
                              法  官     賴 淳 良
                              法  官     林 慶 煙
以上正本證明與原本無異。
如不服本判決，應於送達後十日內，向本院提出上訴狀。其未敘
述理由者，並應於提出上訴狀後十日內向本院補提理由狀 (須附
繕本)。
                              書記官     林 明 智
中　　華　　民　　國　　96　　年　　5  　月　　 8 　　日
附錄    本判決論罪科刑法條：
毒品危害防制條例第4條
製造、運輸、販賣第一級毒品者，處死刑或無期徒刑；處無期徒
刑者，得併科新臺幣 1 千萬元以下罰金。
製造、運輸、販賣第二級毒品者，處無期徒刑或 7 年以上有期徒
刑，得併科新臺幣 7 百萬元以下罰金。
製造、運輸、販賣第三級毒品者，處 5 年以上有期徒刑，得併科
新臺幣 5 百萬元以下罰金。
製造、運輸、販賣第四級毒品者，處 3 年以上 10 年以下有期徒
刑，得併科新臺幣 3 百萬元以下罰金。
製造、運輸、販賣專供製造或施用毒品之器具者，處 1 年以上 7
年以下有期徒刑，得併科新臺幣 1 百萬元以下罰金。
前五項之未遂犯罰之。
毒品危害防制條例第18條
查獲之第一、二級毒品及專供製造或施用第一、二級毒品之器具
，不問屬於犯人與否，均沒收銷燬之；查獲之第三、四級毒品及
製造或施用毒品之器具，無正當理由而擅自持有者，均沒入銷燬
之。但合於醫藥、研究或訓練之用者，得不予銷燬。
前項合於醫藥、研究或訓練用毒品或器具之管理辦法，由法務部
會同行政院衛生署定之。
毒品危害防制條例第19條
犯第 4 條至第 9 條、第 12 條、第 13 條或第 14 條第 1 項、
第2項之罪者，其供犯罪所用或因犯罪所得之財物，均沒收之，
如全部或一部不能沒收時，追徵其價額或以其財產抵償之。
為保全前項價額之追徵或以財產抵償，得於必要範圍內扣押其財
產。
犯第 4 條之罪所使用之水、陸、空交通工具沒收之。
附表一：販賣海洛因
┌──┬────────┬──────────┬───┬─────┐
│編號│時　　　　　　間│地　　　　　　　點　│對　象│交易金額　│
│　　│　　　　　　　　│　　　　　　　　　　│　　　│（新台幣）│
├──┼────────┼──────────┼───┼─────┤
│ 1  │94年10月4日上 │花蓮市太陽城電子遊　│葉俊孝│8000元　  │
│　　│　午5時許　　　 │藝場　              │　　　│　        │
│　　│94年10月4日上 │花蓮市○○○街5號4樓 │　    │10000元   │
│　　│　午7時許　　　 │之7被告租居處旁之麻 │　　　│　        │
│    │                │吉便利商店          │      │          │
│    │                │                    │      │          │
├──┼────────┼──────────┼───┼─────┤
│ 2  │94年9月至10月間 │花蓮市譚眼科診所附近│潘世威│每次1000元│
│    │                │                    │      │，10次共  │
│    │                │                    │      │10000元   │
└──┴────────┴──────────┴───┴─────┘
附表二：販賣安非他命
┌──┬────────┬─────────┬───┬─────┐
│編號│時　　　　　　間│地　　　　　　　點│對　象│交易金額　│
├──┼────────┼─────────┼───┼─────┤
│1　 │94年10月底　　　│阿財釣蝦場附近巷子│姜軍山│每次半兩3 │
│　  │　　　　　　　　│　　　　　　　　　│　　　│萬元，2次 │
│　　│　　　　　　　　│　　　　　　　　　│　　　│共6萬元　 │
├──┼────────┼─────────┼───┼─────┤
│　　│94年8月31日   │花蓮市○○街阿官火│黃麟芳│33000元   │
│　　│94年9月8日    │鍋店旁、花蓮市太陽│　　　│17000元　 │
│　　│　              │城電子遊藝場、邱素│　　　│　        │
│ 2　│94年9月10日   │珍位於花蓮縣花蓮市│　　　│20000元   │
│　　│　　　　　　　　│國盛6街5號4樓之7居│　　　│　　      │
│　　│94年9月15 日  │所等處　          │　　　│10000元　 │
│　　│　              │　　　　　　　    │　　　│          │
│    │94年9月22日   │                  │      │1000元    │
├──┼────────┼─────────┼───┼─────┤
│　　│94年8月26日起至 │花蓮縣花蓮市國盛6 │潘世文│每次1000　│
│ 3　│94年9月間某日止 │街5號4樓之7被告居 │　　　│約10次（總│
│　　│                │所　　　　　　　  │　　　│金額10000 │
│　　│　              │　                │　　　│元）　    │
├──┼────────┼─────────┼───┼─────┤
│　　│94年8月26日　 │麻吉便利商店　　　│葉俊孝│10000元　 │
│　　│　　　　　　　　│　　　　　　　　　│　　　│　　　　　│
│　　│94年8月28日　 │花蓮市太陽城電子遊│　　　│1000元　　│
│　　│　　　　　　　　│藝場　　　　　　　│　　　│　　　　　│
│　　│　　　　　　　　│　　　　　　　　　│　　　│　　　　　│
│　　│94年9月1日　　│花蓮市○○街阿官火│　　　│10000元   │
│ 4　│　　　　　　　　│鍋店旁　　　　　　│　　　│　　　　　│
│　　│　　　　　　　　│　　　　　　　　　│　　　│　　　　　│
│　　│94年9月9日　　│花蓮市○○路、自強│　　　│20000元　 │
│　　│　　　　　　　　│路口　　　　　　　│　　　│　　　　　│
│　　│　　　　　　　　│　　　　　　　　　│　　　│　　　　　│
│　　│94年9月22日　 │麻吉便利商店　    │　　　│21000元　 │
│　　│　　　　　　　　│　                │　　　│　　　　　│
│　　│94年10月4日　 │麻吉便利商店      │　　　│10000元　 │
├──┼────────┼─────────┼───┼─────┤
│　　│94年9月5日　　│花蓮市○○○○○路│潘世威│1000元　　│
│ 5　│　　　　　　　　│口　　　　　　　　│　　　│　　　　　│
│　　│　　　　　　　　│　　　　　　　　　│　　　│　　　　　│
│　　│94年9月16日　 │麻吉便利商店　　　│　　　│1000元　　│
│    │                │　                │      │          │
├──┼────────┼─────────┼───┼─────┤
│　　│94年9月底至同年 │麻吉便利商店　　　│林群山│各5000元、│
│　　│10 月10日       │　　　　　　　　　│　　　│  8000元  │
│ 6　│　              │　　　　　　　　　│　　　│  12000元 │
├──┼────────┼─────────┼───┼─────┤
│　　│94年9月18日     │北昌國小附近之林旺│黃惠美│3000元、  │
│　　│及約此日前後一段│超商等地　　　　　│　　　│1000元、  │
│　　│時間。          │　　　　　　　　　│　　　│1000元、  │
│ 7　│　              │　　　　　　　　　│　　　│5000元（依│
│　　│　              │　　　　　　　　　│　　　│罪疑唯輕原│
│　　│　　　　　　　　│　　　　　　　　　│　　　│則，認定為│
│    │　　　　　　　　│                  │      │4次，金額 │
│    │　　　　　　　　│                  │      │不明部份，│
│    │　　　　　　　　│                  │      │認定為黃惠│
│    │　　　　　　　　│                  │      │美所述之最│
│    │                │                  │      │低額1000元│
│    │                │                  │      │）        │
├──┼────────┼─────────┼───┼─────┤
│ 8　│94年8月26日　　 │譚眼科附近超商　　│潘怡臻│4000元　　│
├──┼────────┼─────────┼───┼─────┤
│ 9　│94年8月某日起至 │麻吉便利商店　　　│游裕英│每次1000元│
│　  │同年9月某日止   │　                │　　　│，2次，總 │
│    │　              │　                │　　　│金額2000元│
│    │                │　　　　　　　　　│      │          │
│    │                │　　　　　　　　　│      │          │
├──┼────────┼─────────┼───┼─────┤
│10　│94年8月26日　 │證人住處　　　　　│吳劉章│5000元　　│
│　  │　　　　　　　　│　　　　　　　　　│　　　│　        │
│　　│94年9月5日　　│麻吉便利商店　　　│　　　│　　　　　│
│    │                │　                │      │5000元　　│
├──┼────────┼─────────┼───┼─────┤
│　　│94年9月20日　 │麻吉便利商店　　　│張漢岳│3000元　　│
│　　│　　　　　　　　│　　　　　　　　　│　　　│　　　　　│
│ 11 │94年9月22日　 │麻吉便利商店　　　│　　　│1000元　　│
│　　│　　　　　　　　│　　　　　　　　　│　　　│　　　　　│
│　　│94年9月23日　 │麻吉便利商店　　　│　　　│1000元　　│
├──┼────────┼─────────┼───┼─────┤
│　　│94年9月間　　　 │花蓮市路邊　　　　│羅惠蓮│1000元　　│
│　　│　　　　　　　　│　　　　　　　　　│　　　│被告甲○○│
│ 12 │　　　　　　　　│　　　　　　　　　│　　　│指示綽號小│
│    │                │                  │      │胖之男子交│
│    │                │                  │      │付　      │
├──┼────────┼─────────┼───┼─────┤
│　　│自94年9月某日起 │花蓮市美侖山公園米│劉明通│20000元、 │
│　　│至95年10月某日止│老鼠雕像旁及花蓮市│　　　│2000元、　│
│ 13 │（包括94年9月21 │太陽城電子遊藝場  │　　　│3000元、  │
│ 　 │日、同年10月20日│　　　　　　　    │　　　│5000元    │
│　　│）　            │                  │　　　│　　　　　│
└──┴────────┴─────────┴───┴─────┘
